【裁判字號】    92,易,1519
【裁判日期】    920612
【裁判案由】    傷害
【裁判全文】
臺灣臺中地方法院刑事判決                        九十二年度易字第一五一九號
    公  訴  人  台灣台中地方法院檢察署檢察官
    被      告  乙○○
右列被告因傷害案件，經檢察官提起公訴（九十一年度偵字第一四八九一號），本院
判決如左：
    主  文
乙○○無罪。
    理  由
一、公訴意旨略以：被告乙○○因告訴人甲○○前積欠其新台幣一萬四千元未還，於
    民國九十一年七月十二日十九時三十分許，在台中縣潭子鄉○○村○○街五一巷
    二號前適遇告訴人，即向告訴人催討債務，雙方發生口角，被告竟推打告訴人，
    因告訴人隨手拿起路旁油漆捅抵擋，經反彈打中告訴人臉部，造成告訴人受有鼻
    骨骨折之傷害，因認被告涉有刑法第二百七十七條第一項之傷害罪嫌等語。
二、按犯罪事實應依證據認定之，無證據不得認定其犯罪事實，刑事訴訟法第一百五
    十四條第一項定有明文。又所謂認定犯罪事實之證據，係指足以認定被告確有犯
    罪行為之積極證據而言，該項證據自須適合於被告犯罪事實之認定，始得採為斷
    罪資料。本件公訴人認被告乙○○涉有刑法第二百七十七條第一項之傷害罪嫌，
    無非以告訴人之指訴及所提出中國醫藥學院附設醫院診斷證明書為主要論據。訊
    諸被告則堅詞否認傷害犯行，辯稱伊於九十一年七月十二日十九時三十分許，在
    台中縣潭子鄉○○村○○街五一巷二號前遇到甲○○，向甲○○催討債務，推甲
    ○○一下，問錢什麼時候還，甲○○即生氣，拿起路旁油漆桶要打伊，伊以手抵
    擋，反彈打中甲○○臉部等語。經查卷附診斷證明書僅能證明告訴人甲○○受有
    鼻骨骨折之傷害，不能據以認定該傷害係被告毆打所致。而告訴人於警訊時係指
    稱於九十一年七月十二日十九時三十分，在台中縣潭子鄉○○村○○街五一巷二
    號前遭被告毆傷，鼻子、左眼受傷云云，後於偵查中則先稱當天被告看見伊即出
    手打伊，接著又要打伊，伊順手拿起旁邊油漆桶抵擋云云，嗣又改稱當時伊自陳
    文通家走出，被告在鄭中賢家看見伊，叫伊，伊未過去，被告即走到陳文通家門
    口，未說一句便揍伊鼻子一拳，伊未拿油漆桶，油漆空桶是在旁邊，伊腳稍微踢
    到云云，前後不一，已有可議，反觀被告除於警訊時否認毆打告訴人外，在偵查
    及本院審理時均辯稱伊向告訴人催討債務，推告訴人一下，告訴人即拿起油漆桶
    要打伊，伊以手抵擋，反彈打中告訴人臉部等語，且依常情，被告當時如確有出
    手毆打告訴人臉部，雙方距離必近，告訴人驟然受擊，是否尚有時間撿持路旁油
    漆桶抵擋，尚非無疑。衡諸雙方之供述，應以被告所辯較為可採，被告既因告訴
    人持油漆桶毆擊，而出手抵擋，縱因此導致告訴人受有傷害，亦難認具傷害之犯
    意，而令負傷害罪責。此外復查無其他積極證據足證被告有何傷害犯行，不能證
    明被告犯罪，自應為其無罪之諭知。
據上論斷，應依刑事訴訟法第三百零一條第一項，判決如主文。
中      華      民      國九十二      年    六    月      十二    日
                                        法  官 鍾 堯 航
右正本證明與原本無異。
如不服本判決，應於判決送達後十日內向本院提出上訴狀，上訴於臺灣高等法院臺中
分院( 須附繕本 )。
                                        書記官
中      華      民      國      九十二      年    六    月      十二    日


司法院資訊處製作；財團法人民間司法改革基金會備份。
